

MANUEL MARIENHOFF

Desarrollador Web Full Stack

Estudiante de Lic. en Negocios Digitales

SOBRE MÍ

Con mis 24 años de edad me considero una persona ordenada y metódica. Durante los últimos años he desempeñado roles que me permitieron desarrollar habilidades como la atención al cliente y la capacidad de trabajo en equipo. Me fascina la idea de usar la computadora para crear y no solo para consumir, es por eso que decidí estudiar programación.

CONTACTO

+54 9 11 3621 4830



San Isidro

EXPERIENCIA LABORAL

DICIEMBRE 2022 - ABRIL 2023

Agente de ventas - Vail Resorts -Colorado, Estados Unidos.

MAYO 2021- NOVIEMBRE 2022

Servicio de mozo - Ruka Garden.

OTRAS EXPERIENCIAS

JUNIO 2023 - DICIEMBRE 2023 - CleanWave

Proyecto integrador grupal realizado en el marco de Digital House.

E-commerce que ofrece artículos de limpieza con ventas al por mayor y al por menor ofreciendo una distinción en interfaz, precios y ofertas según el tipo de usuario.

FORMACIÓN ACADÉMICA

JUNIO 2023 - DICIEMBRE 2023 - Digital House -Desarrollo Web Full Stack.

2021 - 2024 - Universidad Argentina de la Empresa -Licenciatura en Negocios Digitales - En curso.

IDIOMAS

Inglés B2 - BEC Vantage. Alemán B2 - DSD II.